【裁判字號】    98,消債更,558
【裁判日期】    980731
【裁判案由】    更生事件
【裁判全文】
臺灣臺中地方法院民事裁定           98年度消債更字第558號
    聲  請  人
    即  債務人  甲○○
    相  對  人
    即  債權人  荷商荷蘭銀行股份有限公司台北分公司
    法定代理人  經天瑞
    代  理  人  李軼倫
    相  對  人
    即  債權人  板信商業銀行股份有限公司
    法定代理人  丙○○
    代  理  人  楊順宏
    相  對  人
    即  債權人  合作金庫資產管理股份有限公司
    法定代理人  吳萬順
    代  理  人  蔡仲賢
    相  對  人
    即  債權人  國泰世華商業銀行股份有限公司
    法定代理人  乙○○
    代  理  人  蔡弘濱
上列聲請人聲請消費者債務清理事件，本院裁定如下：
    主    文
聲請人即債務人甲○○自中華民國98年 7月31日16時起開始更生
程序。
    理    由
一、按債務人不能清償債務或有不能清償之虞，且無擔保或無優
    先權之債務總額未逾新臺幣1200萬元者，於法院裁定開始清
    算程序或宣告破產前，得向法院聲請更生；又法院開始更生
    程序之裁定，應載明其年、月、日、時，並即時發生效力，
    消費者債務清理條例第 3條、第42條第1項、第45條第1項分
    別定有明文。
二、本件聲請人即債務人聲請意旨略以：因聲請人之財產及收入
    不足以清償債務，前曾依照中華民國銀行公會會員辦理消費
    金融案件無擔保債務協商機制與金融機構成立協商，協商條
    件為月付新台幣24,000元，惟因聲請人每月薪資約56,340元
    ，在扣除自己生活必要費用及扶養之費用後，本可支應，嗣
    因幫同事擔保民間借款，遭民間債權人催收每月須還款25,0
    00元，以致無法負擔，在履行 4期後而毀諾，故聲請人無力
    繼續履行原協商條件，顯係因非可歸責於己之事由致履行有
    重大困難，爰請求准予裁定開始更生生活等語。
三、經查，聲請人即債務人非從事營業活動之人，所積欠債務未
    逾1200萬元，亦有財產收入狀況說明書、軍人身分證、薪資
    單、財政部各類所得資料清單、中華民國銀行公會會員辦理
    消費金融案件無擔保債務協商機制協議書、還款計劃書及本
    件債權人清冊暨債權總金額表等在卷可考，且經本院訊問調
    查屬實。
四、次查，聲請人即債務人固曾依中華民國銀行公會會員辦理消
    費金融案件無擔保債務協商機制成立協商，每月應還款24,0
    00元。惟聲請人主張其每月薪資僅約56,340元，而其生活必
    要開支合計45,025元，亦有其提出身分證、戶籍謄本、債權
    人清冊、存摺、學雜費繳納證明書、房屋稅繳納證明書、地
    價稅證明書、房屋擔保借款繳息清單、財產及收入狀況說明
    書、財團法人金融聯合徵信中心當事人綜合信用報告--債務
    人清理條例前置協商專用債權人清冊、財政部台灣省中區國
    稅財產歸屬資料清清單、財政部台灣省中區國稅局95年、96
    年度綜合所得稅各類所得資料清單、前置協商退件通知函（
    載明曾參與銀行公會協商機制成立）、水費收據附卷可參，
    且其所列舉之金額，衡諸現今一般生活水準，尚屬相當，則
    其收入扣除上開必要支出後，顯已不足清償前所為之協商款
    項，則本件聲請人主張其有不可歸責於己之事由致履行顯有
    困難，堪認真實（本件債務人於本院98年 7月31日訊問時，
    同意以債權人申報債權總額÷96期所得金額，為其更生方案
    每月應償還之金額，附予敘明）。
五、末查，聲請人即債務人又無經法院裁定開始清算或宣告破產
    之情事。從而，聲請人請求依消費者債務清理條例裁定准予
    更生，揆諸前揭規定，核無不合，應予准許。
中    華    民    國    98    年    7     月    31    日
                  民事庭法  官    顏世傑
上為正本係照原本作成
本件不得抗告
本裁定已於98年7月31日16時公告。
中    華    民    國    98    年    7     月    31    日
                        書記官     陳麗卿


司法院資訊處製作；財團法人民間司法改革基金會備份。
